【裁判字號】    91,交易,222
【裁判日期】    920123
【裁判案由】    過失傷害
【裁判全文】
臺灣嘉義地方法院刑事判決                        九十一年度交易字第二二二號
    公  訴  人  臺灣嘉義地方法院檢察署檢察官
    被      告  丙○○  女四十.
右列被告因過失傷害案件，經檢察官提起公訴（九十一年度偵字第六五六七號），本
院判決如左：
        主  文
丙○○因過失傷害人，處有期徒刑肆月，如易科罰金，以佰元折算壹日。
        事  實
一、丙○○於民國九十一年七月十九日下午三時十一分許，駕駛車牌號碼Ｎ二─三四
    九八號自用小客貨車，沿嘉義縣朴子市○○○路支線道由北往南方向行駛，途經
    該路與朴子市市○路設有閃光紅燈之交岔路口，本應注意應減速接近，先停止於
    交岔路口前，讓幹道車優先通行後認為安全時，方得續行，依當時情形並無不能
    注意之情事，竟疏未注意暫停讓幹道車優先通行，即貿然前行，適乙○○駕駛車
    牌號碼ＬＡＥ─三六七號重型機車沿嘉義縣朴子市市○路○○道由西往東方向駛
    至，亦疏未注意車前狀況及減速接近，注意安全，小心通過，致二車在交叉路口
    內發生碰撞，使乙○○人車倒地後，受有腹部鈍挫傷併肝臟撕裂傷、右側肺挫傷
    併血胸、吸入性肺炎、右側鎖骨骨折、左側顴骨骨折、左眼球鈍傷及上泌尿道感
    染等輕傷害。丙○○於車禍發生後，未被發覺前，即主動委託路人向警方報案，
    並主動向接獲報案而至現場處理之嘉義縣警察局朴子分局朴子派出所警員甲○○
    承認肇事自首，進而接受本件裁判。
二、案經丙○○自首暨乙○○訴由嘉義縣警察局朴子分局報請臺灣嘉義地方法院檢察
    署檢察官偵查起訴。
        理  由
一、訊據被告丙○○固承認駕車與告訴人乙○○所駕駛之重機車發生碰撞之事實，雖
    辯稱：伊行向為閃光紅燈，對方自伊右邊交叉路口開過來，撞到伊車右前方。伊
    在交岔路口前，有看到雙方都沒車輛才開過去云云。惟查：
  (一)右揭被告駕車與告訴人發生車禍之事實，業據被告於偵審中坦承不諱，核與告訴
    人指訴情節相符，並有道路交通事故調查報告表一份、現場相片五幀附卷可資佐
    證。
  (二)告訴人受有如事實欄所載之輕傷害，有長庚紀念醫院嘉義分院所出具之診斷證明
    書二份附於警卷足憑。
  (三)又被告駕車沿嘉義縣朴子市○○○路由北往南方向行駛，其行車方向設有閃光紅
    燈，屬支線道，肇事後，被告之自小客貨車停放於朴子市○○○路與市○路○○
    路口南側，自小客貨車後方於交岔路口內留有長約五‧一公尺之機車刮痕，車頭
    朝南方向，右側角凹陷，右霧燈破裂；而告訴人駕車沿嘉義縣朴子市市○路由西
    往東方向行駛，其行車方向設有閃光黃燈，屬幹線道，肇事後，告訴人之重機車
    卡在被告之自小客貨車右前方，左側腳踏板及引擎蓋受損等情，此觀卷附現場圖
    及現場照片即明，足徵被告駕駛自小客貨車疏未注意暫停讓幹道車優先通行，即
    貿然前行，而告訴人駕車亦疏未注意車前狀況及減速接近，注意安全，小心通過
    ，至為灼然。
  (四)綜上所述，本件事證已臻明確，被告犯行洵堪認定。
二、按車輛行經設有閃光紅燈之交岔路口時，應減速接近，先停止於交岔路口前，讓
    幹道車優先通行後認為安全時，方得續行，道路交通標誌標線號誌設置規則第二
    百十一條第一項第二款定有明文。被告自承領有駕駛執照，本應注意遵守上開規
    定。而肇事當時係晴天，日間自然光線，視距良好，路況亦為無缺陷、無障礙物
    之柏油路面，此有前開調查報告表及照片在卷足憑，顯見被告當時亦無不能注意
    之情事，其竟應注意能注意而疏未注意肇致本件事故，其有過失甚明。臺灣省嘉
    雲區車輛行車事故鑑定委員會對本件肇事事故之責任鑑定，亦同此認定，有該委
    員會九十一年十二月十九日嘉鑑字第九一一四一八號函及所附鑑定意見書一份附
    卷可稽。雖告訴人駕駛重機車於右揭時地行經肇事路段時，亦疏未注意車前狀況
    、減速慢行、及小心通過，與有過失，惟此仍無解於被告過失罪責之成立。而告
    訴人確因本件車禍受傷，已如前述，則被告之過失行為與告訴人所受傷害間，顯
    有相當因果關係，其過失犯行堪以認定。
三、核被告所為，係犯刑法第二百八十四條第一項前段之過失傷害罪。公訴人雖未起
    訴被告駕車肇事致告訴人受有上泌尿道感染之輕傷害（長庚紀念醫院嘉義分院所
    出具之診斷證明書記載告訴人上泌尿道感染），惟與業經起訴有罪部分有一罪關
    係，本院自得一併審理。又被告於車禍發生後，未被發覺前，即主動委託路人向
    警方報案，並主動向接獲報案而至現場處理之嘉義縣警察局朴子分局朴子派出所
    警員甲○○承認肇事自首等情，為被告所自承，並據證人即嘉義縣警察局朴子分
    局朴子派出所警員甲○○於本院審理時證述明確，其並因而接受本件之裁判，應
    依刑法第六十二條前段之規定減輕其刑。爰審酌被告之過失程度（被告係肇事主
    因、告訴人係肇事次因），告訴人之傷勢，及被告肇事後迄未與告訴人達成民事
    和解等一切情狀，量處如主文所示之刑，並諭知易科罰金之折算標準，以示懲儆
    。
據上論斷，應依刑事訴訟法第二百九十九條第一項前段，刑法第二百八十四條第一項
前段、第六十二條前段、第四十一條第一項前段，罰金罰鍰提高標準條例第一條前段
、第二條，判決如主文。
本案經檢察官李文和到庭執行職務。
中      華      民      國    九十二    年      一      月    二十三    日
                                臺灣嘉義地方法院刑事第二庭
                                        法  官  柯  月  美
右正本證明與原本無異。
如不服本判決，應於判決送達後十日內向本院提出上訴狀( 應附繕本 )。
中      華      民      國    九十二    年      一      月    二十三    日
                                        書記官  侯  麗  茹
附錄：
刑法第二百八十四條：
因過失傷害人者，處六月以下有期徒刑、拘役或五百元以下罰金。致重傷者，處一年
以下有期徒刑、拘役或五百元下罰金。
從事業務之人，因業務上之過失傷害人者，處一年以下有期徒刑、拘役或一千元以下
罰金。致重傷者，處三年以下有期徒刑、拘役或二千元以下罰金。


司法院資訊處製作；財團法人民間司法改革基金會備份。
